【裁判字號】    92,易,161
【裁判日期】    920430
【裁判案由】    違反商標法
【裁判全文】
臺灣嘉義地方法院刑事判決                          九十二年度易字第一六一號
    公  訴  人  臺灣嘉義地方法院檢察署檢察官
    被      告  甲○○
右被告因違反商標法案件，經檢察官聲請簡易判決處刑（九十二年偵字第一八一九號
），本院認有刑事訴訟法第四百五十一條之一第四款但書之情形，改依通常程序審理
，判決如左：
    主  文
甲○○明知為於同一商品，使用相同於他人註冊商標之圖樣之商品而販賣，處有期徒
刑月，如易科罰金，以佰元折算壹日。扣案如附表一所示之物均沒收。
    事  實
一、甲○○明知不詳姓名之成年男子所販賣如附圖一商標圖樣係法商．路易威登馬爾
    悌耶公司（ＬｏｕｉｓＶｕｉｔｔｏｎＭａｌｌｅｔｉｅｒ，下簡稱路易威登馬
    爾悌耶公司，原申請人中文名稱法商．路易威登公司）向我國經濟部中央標準局
    （現改制為經濟部智慧財產局）註冊，（指定專用商品及期間詳附圖一所示），
    竟基於意圖販售牟利之犯意，以新臺幣（以下同）一百至六百元不等之價格，向
    該姓名不詳之男子販入如附表一所示之物，於九十二年二月二十二日，公然陳列
    於嘉義市○區○○路二００號前，欲以二百元至八百元不等之價格販售予不特定
    之人，未及販出，即於同日十時五十分許，為警查獲。
二、案經路易威登馬爾悌耶公司訴由嘉義市警察局移請臺灣嘉義地方法院檢察署檢察
    官偵查起訴。
    理  由
一、訊據被告甲○○固坦承於攤位販售仿冒之皮包等物品，矢口否認有何販入如附表
    所示之犯行，辯稱：是不詳姓名之男子拿來寄賣的，每個可抽二百元云云。經查
    ：
    （一）被告甲○○販入如附表一所示皮包之犯行，業據被告甲○○於警訊時坦承
          不諱，且有現場照片四紙附卷可參，並有如附表一所示之物扣案足佐，而
          前開物品經戴仲懋鑑定，確係仿冒品無訛，此有鑑定書一紙在卷可證，足
          佐被告於警訊時所述，與事實相符，堪以採信。
    （二）被告於本院調查時辯稱乃不詳姓名之男子寄賣，惟其確無法明確指明該男
          子之姓名及聯絡方式，是否確有其人，頗有疑問，再者，依其所述其每件
          商品以二百元至八百元不等之價格販出，每販出一件商品卻可獲得二百元
          之利益，即販出二百元之小錢包仍可獲得二百元之利潤，其所稱不詳姓名
          之男子豈非血本無歸？顯與常情有違，是其辯稱乃他人寄賣等情，自難採
          信，綜上所述，本案事證明確，被告犯行堪以認定。
二、核被告甲○○所為，係犯商標法第六十三條之意圖販賣仿冒商標商品罪。被告意
    圖販賣而陳列之行為為販入行為所吸收，不另論罪。爰審酌被告尚無刑事前案記
    錄之品行、智識程度、為牟商品差價而犯罪之動機、手段、經查獲所陳列之仿冒
    商品數量、犯罪對商標專用權人與我國保護智慧財產權國際形象所生之損害及犯
    罪後之態度等諸般情狀，量處如主文所示之刑，並諭知易科罰金之折算標準。扣
    案如附表一所示之物，均應依商標法第六十四條之規定沒收之。
三、公訴意旨另以：被告甲○○基於意圖營利之概括犯意，多次販出前開仿冒之皮件
    ，惟查，被告甲○○自警訊即堅稱自己尚未賣出任何商品，且無任何積極證據足
    資證明被告確有多次販出之行為，惟公訴人認此部分與前開有罪部分之犯行有連
    續犯裁判上一罪之關係，自不另為無罪之諭知。
據上論斷，應依刑事訴訟法第四百五十二條、第二百九十九條第一項前段，商標法第
六十三條、第六十四條，刑法十一條前段、第四十一條第一項前段，罰金罰鍰提高標
準條例第二條，判決如主文。
本案經檢察官黃正雄到庭執行職務
中       華       民       國    九十二    年      四      月    三十   日
                                      臺灣嘉義地方法院刑事第三庭
                                          法 官   康  存  真
右正本證明與原本無異。
如不服本判決，應於判決送達後十日內向本院提出上訴狀( 應附繕本 )。
中       華       民       國    九十二    年      四      月    三十   日
                                          書記官  林  美  芳


司法院資訊處製作；財團法人民間司法改革基金會備份。
